---
title: Aelaki declensions
last_edited: 2025-08-05 01:04:23 UTC
last_editor: Immanuelle
edit_comment: Copying from [[Category:Ringworld]] to [[Category:Aelaki book content 2]] using [[c:Help:Cat-a-lot|Cat-a-lot]]
source: MediaWiki XML Export
---

# Aelaki declensions

[thumb](File:Cat_genders_in_Old_Aelaki.svg)
8 declensions. Vowel ended and consonant ended inanimate, child, feminine, or masculine

examples with mak

[thumb](File:Imageffffff.png)
If language has one of the cases it tends to have all the ones above

# Subject -bhi
# Object -na 
# genitive -bu and -dzh
# dative
# locative
# ablative/instrumental -z
# comitative
# vocative -go

## Consonant ended class

### Child

|  |
|---|
|  |
|---|
|  |
|---|
| rowspan="7" |Singular |
| Subject |
| makɓi |
| Object |
| makla |
| Intransitive |
| mak |
| inalienable posessive |
| makbu |
| alienable posessive |
| makydzh |
| instrumental |
| makyz |
| vocative |
| makygo |
| rowspan="7" |nonexhaustive plural |
| Subject |
| makmakɓi |
| Object |
| makmakla |
| Intransitive |
| makmak |
| inalienable posessive |
| makmakbu |
| alienable posessive |
| makmakydzh |
| instrumental |
| makmakyz |
| vocative |
| makmakygo |
| rowspan="7" |exhaustive plural |
| Subject |
| makylɓi |
| Object |
| makylla |
| Intransitive |
| makyl |
| inalienable posessive |
| makylbu |
| alienable posessive |
| makyldzh |
| instrumental |
| makylz |
| vocative |
| makylgo |

### Feminine

|  |
|---|
|  |
|---|
|  |
|---|
| rowspan="6" |Singular |
| Subject |
| makɓi |
| Object |
| makla |
| Intransitive |
| mak |
| inalienable posessive |
|  |
| alienable posessive |
|  |
| instrumental |
|  |
| rowspan="6" |nonexhaustive plural |
| Subject |
| makmakɓi |
| Object |
| makmakla |
| Intransitive |
| makmak |
| inalienable posessive |
|  |
| alienable posessive |
|  |
| instrumental |
|  |
| rowspan="6" |exhaustive plural |
| Subject |
| makelɓi |
| Object |
| makella |
| Intransitive |
| makel |
| inalienable posessive |
|  |
| alienable posessive |
|  |
| instrumental |
|  |

### Masculine

| + |
|  |
|---|
|  |
|---|
|  |
|---|
| rowspan="6" |Singular |
| Subject |
| makɓi |
| Object |
| makla |
| Intransitive |
| mak |
| inalienable posessive |
|  |
| alienable posessive |
|  |
| instrumental |
|  |
| rowspan="6" |nonexhaustive plural |
| Subject |
| makmakɓi |
| Object |
| makmakla |
| Intransitive |
| makmak |
| inalienable posessive |
|  |
| alienable posessive |
|  |
| instrumental |
|  |
| rowspan="6" |exhaustive plural |
| Subject |
| makalɓi |
| Object |
| makalla |
| Intransitive |
| makal |
| inalienable posessive |
|  |
| alienable posessive |
|  |
| instrumental |
|  |

## Vowel Ended

## Reduplicated stem
[Category:Ringworld](Category:Ringworld)
[book content 2](Category:Aelaki)(Category:Aelaki book content 2)
[book content](Category:Aelaki)(Category:Aelaki book content)
[Category:Aelaki‎](Category:Aelaki‎)
